臺灣臺北地方法院民事判決　　　　　　94年度重訴字第1104號
原　　　告　台北富邦商業銀行股份有限公司
法定代理人　乙○○
訴訟代理人　丙○○
被　　　告　磐信國際有限公司
兼法定代理　丁○○
人　　　　　　　　　　（
被　　　告　甲○○
上列當事人間清償借款等事件，本院於中華民國94年11月10日言
詞辯論終結，判決如下：
    主  文
被告應連帶給付原告新台幣壹仟壹佰零萬柒仟零伍拾捌元，及
如附表所示之利息、違約金。
訴訟費用由被告連帶負擔。
本判決於原告以新台幣佰陸拾捌萬元或同面額之中央政府建設
公債八十五年度甲類第五期債票供擔保後，得假執行。
    事實及理由
甲、程序方面：
一、台北銀行股份有限公司於民國94年1月1日經財政部核准正式
    與富邦商業銀行股份有限公司合併，富邦商業銀行股份有限
    公司為消滅銀行，台北銀行股份有限公司為存續銀行，並於
    94年1月3日經經濟部核准登記正式更名為台北富邦商業銀行
    股份有限公司，原台北銀行股份有限公司暨原富邦商業銀行
    股份有限公司之權利義務關係由合併後存續並更名之台北富
    迵邦商業銀行股份有限公司依公司法第75條規定概括承受，
    合先敘明。
二、兩造業於借據第7條第2款約定合意以本院為第一審管轄法院
    ，有借據在卷可稽，故本院自有管轄權，合先敘明。
三、本件被告經合法通知，未於言詞辯論期日到場，核無民事訴
    訟法第386條所列各款情形，應依原告之聲請，由其一造辯
    論而為判決。
乙、得心證之理由：
一、原告主張：被告丁○○、甲○○於民國93年4月20日與原告
    簽訂保證書，保證凡被告磐信國際有限公司（下稱盤信公司
    ）對原告現在及將來連續發生之票據、借款、保證及其他有
    關債務，包括利息、遲延利息、違約金及各項費用等債務之
    清償，以新台幣（下同）6,000,000元為最高限額與被告磐
    信公司負連帶責任。嗣被告磐信公司於93年4月20日向原告
    借用(一)5,000,000元，借款期間至98年4月29日止，約定自借
    款撥付日起，以一個月為一期，依年金法計算月付金，按月
    平均攤還本息，其利率按中華郵政股份有限公司牌告一年期
    定期儲金機動利率加碼年息3.475%計算，並於中華郵政股份
    有限公司定期儲金機動利率調整時，自調整之日起，按新利
    率加原加碼重新計算，惟加碼後之利率若超過年息5%時，則
    以年息5%計算。嗣後被告磐信公司除清償部分外，目前尚欠
    本金4,478,862元及約定之利息、違約金未清償。
二、被告磐信公司於93年4月20日邀同其餘被告為連帶保證人，
    與原告簽訂額度為美金300,000元之進口融資及委任承兌契
    約，約定被告磐信公司自93年4月20日起至94年4月19日止，
    於上開額度內得檢具開發信用狀申請書及有關文件向原告申
    請循環動支，並以開發遠期信用狀申請書向原告申請墊款之
    憑證，被告磐信公司並承認每筆國外銀行押匯扣（墊）款金
    額與存入保證金餘額之差額為原告墊款金額（契約第10條）
    ，依本契約所申請之墊款，應自原告墊款日起120日為起息
    日（契約第4條），外幣墊款以原告墊款之日為起息日，利
    息依起息日原告所訂外幣貸款利率固定計算，並自墊款日起
    按月付息（契約第5、6條），本墊款如有遲延償還時，自遲
    延日起改按當時原告所訂之外幣貸款利率加碼年息2%與中央
    銀行短期融通利率加碼年息2%孰高，為遲延利率計算遲延利
    息，但不得低於原墊款當時之利率加碼年息2%（契約第7條
    ）；被告磐信公司如有任何一筆墊款屆期而未清償，即喪失
    期限利益，全部債務視為到期（契約第8條），原告得逕於
    任何時日，將外幣墊款折換為新台幣借款，並自折換日起，
    改按折換日原告牌告基準利率加碼年息2%與中央銀行短期融
    通利率加碼年息2%孰高，為遲延利率計算遲延利息，但不得
    低於原墊款當時之利率加碼年息3%（契約第9條）。嗣後被
    告磐信公司依據上開契約向原告申請開發國外遠期信用狀，
    並經原告墊款三筆，分別為(二)美金89,910元、(三)美金89,910
    元、(四)美金89,869.23元，共計美金269,689.23元，其起息
    日（即押匯日）分別為(二)93年4月30日、(三)93年5月14日、(四)
    93年5月28日，到期日分別為(二)8月28日、(三)93年9月11日、
    (四)93年9月25日，詎料前開墊款到期後，屢經催討，除清償
    部分債務外，尚欠(二)美金26,194.29元、(三)美金89,910元、
    (四)美金89,869.23元，合計美金205,973.52元及利息; 違約
    金未清償。以上四筆債務均約定被告磐信公司如遲延還本或
    付息時，除按約定利率計付遲利息外，逾期在六個月以內部
    分，按未還本金餘額照各契據遲延利率10%加付違約金，逾
    期超過六個月部分，照上項標準加倍計付。並約定被告磐信
    公司如停止或遲延履行全部或一部債務本金時，即喪失期限
    利益，其全部債務視為到期（約定書第6條）。詎料上開第
    (一)筆借款被告磐信公司自93年11月20日起未依約繳付本息，
    依約定書第6條約定，前開借款當已屆清償期，前開三筆
    美金借款，以94年1月3日依原告外匯牌告賣出1美元兌換新
    台幣31.8385元之比例，折算為新台幣借款(二)833,987元、(三)
    2,862,600元、(四)2,861,301元，合計6,557888元。綜上所述
    ，被告磐信公司目前尚欠原告本金新台幣(一)4,478,862元、
    (二)833,987元、(三)2,862,600元、(四)2,861,310元，合計11,03
    6,750元及如附表所示之利息、違約金未清償，為此爰依消
    費借貸及連帶保證契約之法律關係，起訴請求被告連帶返還
    借款本息及違約金，被告丁○○、甲○○為其連帶保證人，
    依法負連帶清償責任等語。並聲明：(一)被告應連帶給付原告
    11,037,058元，及如附表所示之利息、違約金。(二)願供擔保
    ，請准宣告假執行。
二、被告未於言詞辯論期日到場，亦未提出書狀作何聲明或陳述
    。
三、兩造不爭執之事實：
    本件原告主張如前一所述之事實，已據其提出保證書、借據
    、進口融資及委任承兌契約、約定書、進口結匯證實書為證
    ，被告經於相當時期受合法之通知，而於言詞辯論期日不到
    場，亦未提出準備書狀爭執，依民事訴訟法第280條第3項準
    用第1項規定，視同對原告主張之前述事實為自認，自堪信
    原告主張為真實。
四、從而，原告依消費借貸及連帶保證之法律關係，請求被告連
    帶給付原告11,037,058元，及如附表所示之利息、違約金，
    為有理由，應予准許。
丙、假執行之宣告：
    原告陳明願供擔保，請求宣告假執行，核無不合，茲酌定相
    當之擔保金額，予以准許。
丁、據上論結，本件原告之訴為有理由，依民事訴訟法第385 條
    第1項前段、第78條、第85條第2項、第390條第2項，判決如
    主文。
中　　華　　民　　國　　94　　年　　11　　月　　24　　日
                  民事第三庭    法　官　曾啟謀
以上正本係照原本作成
如對本判決上訴，須於判決送達後20日內向本院提出上訴狀
中　　華　　民　　國　　94　　年　　11　　月　　24　　日
                       　　　　 書記官　王月伶
